臺灣板橋地方法院刑事判決　　　　　　　　　　　　　九十一年度訴字第三九五號
　　公　訴　人　臺灣板橋地方法院檢察署檢察官
　　被　　　告　甲○○
右列被告因毒品危害防制條例案件，經檢察官提起公訴（九十年度毒偵字第四三二七
號號），本院判決如左：
    主    文
甲○○連續施用第一級毒品，處有期徒刑捌月，扣案之毒品海洛因壹包（淨重壹點捌
捌公克）沒收銷燬之。
被訴施用第二級毒品部分無罪。
    事    實
一、甲○○曾因施用毒品案件，經台灣板橋地方法院檢察署檢察官向本院聲請裁定送
    觀察、勒戒，經本院以八十九年度毒聲字第二九０五號裁定送觀察、勒戒後，認
    無繼續施用毒品之傾向，由台灣板橋地方法院檢察署檢察官於民國（下同）八十
    九年五月十六日以八十九年度毒偵字第二五三二、三七六八號不起訴處分確定。
    詎甲○○猶不知悔改，五年內復基於概括犯意，自九十年一月間起至九十年十一
    月八日止，在台北縣板橋市○○街二十一巷三號二樓處，連續以摻入香煙方式，
    施用第一級毒品海洛因多次。嗣於為警九十年十一月八日下午四時許，在台北縣
    板橋市○○街九十二巷口臨檢時查獲，並扣得海洛因一包（淨重一．八八公克＜
    以法務部調查局驗重分準＞）。其經本院以九十年度毒聲字第四四三三號裁定依
    檢察官聲請送台灣台北看守所附設勒戒所觀察、勒戒後，認有繼續施用毒品傾向
    ，並依檢察官聲請以九十年度毒聲第四六七五字裁定令入戒治處所施以強制戒治
    。
二、案經台北縣警察局板橋分局報請台灣板橋地方法院檢察署檢察官偵查起訴。
    理  由
壹、有罪部分：
一、右開事實，業據被告甲○○於本院審理中坦承不諱，並有海洛因一包（淨重共一
    ．八八公克）扣案可佐，而被告為警於九十年十一月八日查獲後所採之尿液經送
    昭陽科技顧問股份有限公司檢驗結果，有海洛因之代謝嗎啡陽性反應，此有該公
    司九十年十二月十七日之檢驗報告書一紙附卷可稽。又被告前因施用第二級毒品
    安非他命案件，經本院裁定送觀察、勒戒後，認無繼續施用毒品之傾向，由台灣
    板橋地方法院檢察署檢察官於八十九年五月十六日以八十九年度毒偵字第二五三
    二、三七六八號不起訴處分確定等情，有該不訴書處分書一紙在卷足憑。被告於
    五年內再犯毒品危害防制條例第十條第一、二項之罪，經本院裁定送觀察勒戒後
    ，認有繼續施用毒品傾向，再經本院裁定被告應入戒治處所強制戒治，復有台灣
    台北看守所附設勒戒處所有無繼續施用毒品傾向證明書及上開裁定書在卷足憑。
    本件罪證明確，被告犯行應堪認定。
二、核被告所為，係犯毒品危害防制條例第十條第一項之施用第一級毒品罪。其非法
    持有第一級毒品海洛因之低度行為，已為施用之高度行為所吸收，不另論罪。被
    告先後多次施用第一級毒品犯行，時間緊接、構成要件相同，顯係基於概括犯意
    為之，為連續犯，應論以一罪並依法加重其刑。爰審酌被告一再施用毒品自殘身
    心及其品行、犯罪動機、目的、手段、犯罪後態度良好等一切情狀，量處如主文
    所示之刑。扣案海洛因一包（淨重共一．八八公克）係第一級毒品，應依毒品危
    害防制條例十八條第一項前段規定沒收銷燬之。
貳、無罪部分：
一、公訴意旨略以：被告甲○○自九十年一月間起至九十年十一月八日止，連續在台
    北縣板橋市○○街二十一巷三號二樓處施用第二毒品安非他命多次，嗣為警查獲
    ，因認被告涉犯毒品危害防制條例第十條第二項之罪嫌云云。
二、按犯罪事實應依證據認定之，無證據得推定其犯罪事實，又不能證明被告犯罪者
    ，應諭知無罪之判決，刑事訴訟法第一百五十四條、第三百零一條分別定有明文
    ?本件公訴人認被告涉犯上開犯行，無非以被告供稱不諱及昭陽科技顧問股份有
    限公司檢驗報告書為其論據。
三、訊據被告堅決否認有何施用安非他命之犯行，辯稱：伊否認施用安非他命，在偵
    查時可能檢察官聽錯了，伊是說伊於八十九年曾因安非他命有接受勒戒過等語。
    查：上開昭陽科技顧問股份有限公司檢驗報告書以酵素免疫分析法於初步篩檢時
    固有安非他命之陽性反應，但再經以氣相層析質儀確認時，其尿液之安非他命及
    甲基安非他命均呈陰性反應，參酌初步篩檢時所用之方法並無法完全偽陽性反應
    及並無其他證據如：安非他命、施用工具等可資佐證被告確有施用安非他命等情
    ，尚難以被告在偵查中自白為其論罪之惟一依據，是被告辯解未施用安非他命乙
    節應屬可採。此外復查無其他積極證據證明被告有何施用第二級毒品犯行，依罪
    疑唯輕原則，應不能證明其犯罪，揆之首揭說明，自應為無罪之諭知，以免冤抑
    。
據上論斷，應依刑事訴訟法第二百九十九條第一項前段、第三百零一條第一項，毒品
危害防制條例第十條第一項、第十八條第一項前段，刑法第十一條前段、第五十六條
，判決如主文。
本案經檢察官徐名駒到庭執行職務。
中    華    民    國      九十一      年        三        月  二十一    日
                                      臺灣板橋地方法院刑事第二庭
                                              法  官  古  秋  菊
右正本證明與原本無異。
如不服本判決，應於判決送達後十日內，向本院提出上訴狀。
                                              書記官  蕭  詩  穎
中    華    民    國      九十一      年        三        月   二十一   日
附錄本案論罪科刑法條全文：
毒品危害防制條例第十條：
施用第一級毒品者，處六月以上五年以下有期徒刑。
施用第二級毒品者，處三年以下有期徒刑。
